臺灣高雄地方法院民事裁定
111年度小上字第80號
上  訴  人  黃懷德  


被上訴人    兆豐產物保險股份有限公司

法定代理人  梁正德  
上列當事人間請求損害賠償事件，上訴人對本院高雄簡易庭於民
國111年6月23日所為111年度雄小字第957號判決提起上訴，本院
裁定如下：
    主  文
上訴駁回。
第二審訴訟費用新臺幣壹仟伍佰元由上訴人負擔。
    理  由
一、對於小額程序之第一審裁判之上訴或抗告，非以其違背法令
    為理由，不得為之，民事訴訟法第436條之24第2項定有明文
    。當事人以違背法令為上訴理由時，其上訴狀或理由書應有
    具體之指摘，並揭示該法規之條項或其內容，若係成文法以
    外之法則，應揭示該法則之旨趣，倘為司法院解釋或本院之
    判例，則應揭示該判解之字號或其內容，如依民事訴訟法第
    469條所列各款事由提起上訴者，其上訴狀或理由書應揭示
    合於該條款之事實，最高法院71年度台上字第314號民事裁
    定同此意旨。
二、上訴意旨略以：訴外人楊品正駕駛車牌號碼000－0000號自小
    客車（下稱甲車）沿高雄市鼓山區中華一路外側快車道由北
    往南方向行駛至中華一路與九如四路Ｙ字路口時，並未依現
    場標線指示進入九如四路，且於「左轉」進入中華一路前未
    先駛入內側車道，顯有違反道路交通管理處罰條例第48條第
    1項第2款、第4款之過失。又被上訴人與訴外人裕昌汽車股
    份有限公司就上訴人所駕駛車牌號碼0000－00號自小客車（
    下稱乙車）之修繕費用達成協議，足見被上訴人明知楊品正
    亦有過失，自應負擔乙車之修繕費用新臺幣（下同）21,762
    元等語。
三、經查：
　㈠上訴意旨所陳各節，均未表明第一審判決有何違背法令之情
    事，且未揭示法規之條項或其內容、法則之旨趣、判解之字
    號或其內容、合於民事訴訟法第469條第1款至第5款（同法
    第436條之32第2項參照）之事實等。又前揭事故現場為Ｙ字
    路口，此有道路交通事故現場圖（原審卷第55頁）附卷可稽
    ，而中華一路內側、外側快車道上之直行標線，均係指可通
    往中華一路或九如四路乙節，亦有交通大隊鼓山分隊111年5
    月11日職務報告（原審卷第107頁）在卷足憑。況楊品正駕
    駛之甲車並無左偏情事，而係上訴人駕駛之乙車變換車道時
    疏未注意保持車輛並行間隔而右偏等情，業經原審勘驗行車
    紀錄器錄影畫面明確，製有勘驗筆錄（原審卷第119至120頁
    ）存卷可查，且與高雄市政府警察局道路交通事故初步分析
    研判表記載：「黃懷德（即上訴人）：偏右行駛未注意右方
    來車；楊品正：尚未發現肇事因素」等內容（原審卷第49頁
    ）情節相符，足認上訴人就前揭事故具有過失，楊品正則無
    過失等節，業經原審認定明確（原判決事實及理由欄四、㈠
    部分參照），因認被上訴人依保險法第53條、民法第184條
    第1項前段、第191條之2等規定，請求上訴人給付26,155元
    本息為有理由，經核於法尚無不合。又當事人於小額訴訟第
    二審程序不得提出新攻擊或防禦方法，民事訴訟法第436條
    之28前段定有明文，上訴人既於原審明示：「被告車輛維修
    費用部分，會另外向駕駛求償，不在本件主張抵銷」等語（
    原審卷第118至119頁），則其復於第二審主張：被上訴人應
    負擔乙車之修繕費用云云，即屬新攻擊或防禦方法，揆諸前
    揭法律規定，自無再予審究之餘地，併此敘明。
  ㈡從而，上訴意旨所陳各節，均係就前揭事故之過失歸屬等原
    審取捨證據、認定事實之職權行使，指摘其為不當，而未對
    判決之違背法令有具體之指摘，揆諸首揭說明，其上訴自難
    認為合法。
四、據上論結，本件上訴為不合法，依民事訴訟法第436條之32
    第1項、第2項、第444條第1項前段、第436條之19第1項、第
    95條、第78條，裁定如主文。
中    華    民    國   111    年    9     月    30    日
                  民事第五庭審判長法  官  秦慧君
                                  法  官  鄭靜筠
                                  法  官  王耀霆
以上正本係照原本作成。
本裁定不得抗告。
中　　華　　民　　國　　111 　年　　9 　　月　　30　　日
                                  書記官  陳莉庭